Minutes et répertoires du notaire Olivier GAULTIER, 23 janvier 1635 - 30 mai 1649 (étude IX)
Archives nationales
- Minutes de Olivier GAULTIER, 23 janvier 1635 - 30 mai 1649; MC/ET/IX/374 - MC/ET/IX/409
  - Minutes. 1641, janvier - 1641, avril, janvier 1641 - avril 1641; MC/ET/IX/389
    - Récollement d'un inventaire après décès de Jeanne Paillart, veuve de François Bournon, où intervient Jeanne Falaise, femme de feu Jean Bournon, tambour au régiment des gardes du roi, agissant en tant que tutrice de Marie Bournon, sa fille., 21 mars 1641; MC/ET/IX/389
      Documents du Minutier central concernant l'histoire de la musique (1600-1650), par Madeleine Jurgens, tome I [études I à X, 1763 actes], Paris, Archives nationales, 1967, p. 614 (instrument de recherche imprimé dématérialisé, certaines notices sont plus détaillées dans la version intégrale accessible en ligne par la rubrique 'Autres instruments de recherche', voir contexte dans le Plan d’orientation général - Notaires de Paris, guides thématiques du Minutier).
    - PETITVAL (M/e/ Emm. Addée, seigneur de ..) § Contrat pour une maison, 22 mars 1641; MC/ET/IX/389
      Petitval, M/e/ Emm. Addée, seigneur de ..
    - Mise en apprentissage par Martin Langevin, joueur d'artifices du roi, demeurant rue des Gravilliers, de son beau-frère, Guillaume Chaillou, âgé de seize ans, pour quatre années, avec Renée Jourant, femme d'Étienne Du Trou, qui lui enseignera ' à voltiger, dancer sur la corde et autres choses concernantes les subtilités de corps ' et sera tenue de lui fournir habits, linge, chaussures et nourriture., 24 mars 1641; MC/ET/IX/389
      Documents du Minutier central concernant l'histoire de la musique (1600-1650), par Madeleine Jurgens, tome I [études I à X, 1763 actes], Paris, Archives nationales, 1967, p. 338 (instrument de recherche imprimé dématérialisé, certaines notices sont plus détaillées dans la version intégrale accessible en ligne par la rubrique 'Autres instruments de recherche', voir contexte dans le Plan d’orientation général - Notaires de Paris, guides thématiques du Minutier).
    - BOURGOIN (Michel) marchand orfèvre § Vente, 26 mars 1641; MC/ET/IX/389
      acte de vente; Bourgoin, Michel
    - LA BRETONNIÈRE (Marg, veuve de Monthiers) § Vente de rente, 27 mars 1641; MC/ET/IX/389
      acte de vente; La Bretonnière, Marg, veuve de Monthiers
    - DANOT (Pierre) marchand et maître orfèvre § Quittance, 29 mars 1641; MC/ET/IX/389
      quittance; Danot, Pierre
    - BOURGOIN (Michel) marchand orfèvre § Vente, 2 avril 1641; MC/ET/IX/389
    - AMYART (Claude) maître couvreur § Marché de couverture d'une maison, 5 avril 1641; MC/ET/IX/389
      marché; Amyart, Claude
    - Mise en apprentissage par Jean Gery, joueur de violon, demeurant rue Frépault, de son neveu Jean Pounos, pour trois années, chez Antoine Tirant, joueur de violon, demeurant rue au Maire, qui promet de lui enseigner à jouer du violon, de le nourrir, de l'entretenir de vêtements, de le loger, lui fournir un violon avec cordes et archet et de lui bailler 9 livres en fin d'apprentissage., 12 avril 1641; MC/ET/IX/389
    - Inventaire des meubles étant dans la maison de l'Image Saint-Jean, des titres de propriété de cette maison et de celle de la Fleur de Lis, sises toutes deux rue de la Croix, dressé à la requête de Jean de Billy, de Péronelle Thuillier, sa femme, et de leurs enfants: Jérôme de Billy, Louis de Billy, Françoise de Billy, veuve de Pierre Lebourgeois, maître peintre, Philippe Galloys et Charlotte de Billy, sa femme., 22 avril 1641; MC/ET/IX/389
      inventaire; Croix (rue de la); Fleur de Lis (enseigne de la); Saint-Jean (image); Billy, Charlotte de; Billy, Françoise de; Billy, Jean de; Billy, Jérôme de; Billy, Louis de; Galloys, Philippe; Lebourgeois (veuve); Lebourgeois, Pierre; Thuillier, Péronelle; peintre
    - Bail pour neuf ans, par Louis de Billy, marchand de vins, bourgeois de Paris, demeurant rue du Temple, près de la porte, par Françoise de Billy, veuve de Pierre Le Bourgeois maître peintre, demeurant rue de la Croix, et par Philippe Galloys, à Jérôme de Billy, de deux maisons attenantes, sises à Paris, rue de la Croix, à l'enseigne de la Fleur de Lys et de l'Image Saint-Jean., 22 avril 1641; MC/ET/IX/389
      bail; Croix (rue de la); Fleur de Lis (enseigne de la); Saint-Jean (image); Temple (porte du); Temple (rue du); Billy, Françoise de; Billy, Jérôme de; Billy, Louis de; Galloys, Philippe; Le Bourgeois (veuve); Le Bourgeois, Pierre; commerçant; peintre
    - Mathias Rivet, maistre menuisier à la Villeneufve-sur-Gravois lèz Paris, paroisse Saint-Laurent, demeurant audit lieu de Villeneufve, a dit et déclaré, pour éviter à fraiz et perte de temps esquelz il pourroit succomber, faulte de s'accorder à l'amiable et condescendre à faire de sa main une pièce d'ouvraige de son mestier pour tesmoigner sa capacité aux maistres et juréz de Paris, qu'il s'est volontairement submis et submet, a promis et promet ausdits maistres et juréz, ce acceptans par honorables hommes Henry Burier, Claude Buyret et Jean Paingret, maistres et à présent jurez en charge, pour ce présent, de faire une bordure de tableau de boys de noyer de trois piedz et demy de hault de dehors en dehors et de deux piedz dix poulces quartz de large, suivant le profil de la moullure de ladite bordure qu'ilz lui en ont présentement donné et dellivré, lequel a esté présentement, des partyes et notaires soubzsignés, paraphé ne varietur, dans laquelle bordure y sera mis un fond de boys de chesne propre et préparé pour peintre (sic) le tout de la main et fourniture dudit Rivet sans frais pour le regard dudit travail, sauf les droictz des juréz; laquelle besongne et travail ledit Rivet promet rendre bien et deuement faite et parfaite ausditz maistres et juréz susnomméz, huict jours après qu'ilz l'auront receu en leur corps et compagnie dudit mestier. En faveur de la déclaration du roy donnée au proffit des maistres de tous mestiers estant dans la nouvelle closture et augmentetion de la ville .- Fait et passé à Paris en estudes des notaires soubzsignés, l'an mil six cens quarante et le second jour d'aôut après midy. Ledit Rivet [a] déclaré ne scavoir escripre ne signer et lesditz jurez comparans ont signé ces présentes subjettes au scel. Burier C. Buirette Jehan Pingrat Manchon Gaultier, 2 août 1641; MC/ET/IX/389
      Documents du Minutier central concernant les peintres, sculpteurs et graveurs au XVIIe siècle (1600-1650) [études I à X, 1955 actes], par Marie-Antoinette Fleury, tome I, Paris, S.E.V.P.E.N, 1969, p. 787-788 (instrument de recherche imprimé dématérialisé, certaines notices sont plus détaillées dans la version intégrale accessible en ligne par la rubrique 'Autres instruments de recherche', voir contexte dans le Plan d’orientation général - Notaires de Paris, guides thématiques du Minutier).
      promesse; La Villeneuve-sur-Gravois (faubourg); Saint-Laurent (paroisse); Buirette, C.; Burier Henri; Buyret, Claude; Gaultier (M.); Manchon (M.); Mathias Rivet; Pingrat, Jean; Pingret, Jean; menuisier; menuisier
  - Minutes. 1641, mai - 1641, août, mai 1641 - août 1641; MC/ET/IX/390
    - Contrat de mariage entre Olivier d'Anjou, valet de chambre de M. Boesset, intendant des musiques du roi et de la reine, demeurant rue des Prouvaires, âgé de vingt-six ans, originaire du bourg d'Aires, fils de défunt Arnoul d'Anjou et de Nicole de Beuf, et Claude Febvre, fille de défunt Claude Febvre, cocher des coches ordinaires de Paris à Lyon, et de Georgette Lombard, servante dudit sieur Boesset., 9 mai 1641; MC/ET/IX/390
      Documents du Minutier central concernant l'histoire de la musique (1600-1650), par Madeleine Jurgens, tome I [études I à X, 1763 actes], Paris, Archives nationales, 1967, p. 62 (instrument de recherche imprimé dématérialisé, certaines notices sont plus détaillées dans la version intégrale accessible en ligne par la rubrique 'Autres instruments de recherche', voir contexte dans le Plan d’orientation général - Notaires de Paris, guides thématiques du Minutier).
    - DAMPIERRE (Jacques Dolu, Marquis de) § Vente de terres, 21 mai 1641; MC/ET/IX/390
      acte de vente; Dolu, Jacques
    - BALAYEUR (marchand) DOUTREMENPUIS (Martin) § Marché de brins de bouleau pour balais, 25 mai 1641; MC/ET/IX/390
      marché; Doutremenpuis, Martin
    - Procuration en blanc par Paul Scarron, clerc tonsuré du diocèse de Paris et chanoine prébendé de l'église cathédral de Saint -Julien du Mans, demeurant rue Saint-Gilles (c'est la rue Neuve-Saint-Gilles), près de la rue Saint-Nicolas, paroisse Saint-Gervais, pour résigner son canonicat et prébende de l'église Saint-Julien en faveur d'Urbain Scarron, clerc tonsuré du diocèse de Lyon, demeurant rue des Tournelles, à la réserve de 400 livres de pension annuelle constituée à Paul Scarron sur les revenus temporels dudit canonicat et payable à la Saint-Martin d'hiver (2)., 4 juin 1641; MC/ET/IX/390
      Documents du Minutier central des notaires de Paris, Écrivains de théâtre, 1600-1649, étude par Alan Howe, documents analysés par Madeleine Jurgens et Alan Howe [195 actes], Paris, Archives nationales, 2005, notice n°132 (instrument de recherche imprimé dématérialisé dont la version intégrale est accessible en ligne par la rubrique 'Autres instruments de recherche', voir contexte dans le Plan d’orientation général - Notaires de Paris, guides thématiques du Minutier).
      Pour la transcription intégrale de cet acte, voir Howe, Alan, Écrivains de théâtre, documents du Minutier central des notaires de Paris, Paris, CHAN, 2005, pp. 267-268.
      Saint-Gilles (rue); Tournelles (rue des); Scarron, Paul (1610-1660); Scaron, Urbain; chanoine
    - Procuration en blanc par Urbain Scarron, clerc tonsuré du diocèse de Lyon, demeurant rue des Tournelles, paroisse Saint-Paul, pour la collation d'un bénéfice de chanoine prébendé en l'église cathédrale de Saint-Julien du Mans sur la résignation en sa faveur de Paul Scarron, à la réserve d'une pension annuelle de 400 livres de pension constituée à Paul Scarron sur les revenus temporels dudit canonicat, 4 juin 1641; MC/ET/IX/390
      Documents du Minutier central des notaires de Paris, Écrivains de théâtre, 1600-1649, étude par Alan Howe, documents analysés par Madeleine Jurgens et Alan Howe [195 actes], Paris, Archives nationales, 2005, notice n°133 (instrument de recherche imprimé dématérialisé dont la version intégrale est accessible en ligne par la rubrique 'Autres instruments de recherche', voir contexte dans le Plan d’orientation général - Notaires de Paris, guides thématiques du Minutier).
      Tournelles (rue des); Scarron, Paul (1610-1660); Scaron, Urbain; chanoine
    - Contrat de mariage entre Robert Sanson, compagnon jardinier, âgé de trente-cinq ans, demeurant rue des Vertus, et Marthe de Sian, veuve de Jean Belin, joueur d'instruments, demeurant rue au Maire., 7 juin 1641; MC/ET/IX/390
      Documents du Minutier central concernant l'histoire de la musique (1600-1650), par Madeleine Jurgens, tome I [études I à X, 1763 actes], Paris, Archives nationales, 1967, p. 485 (instrument de recherche imprimé dématérialisé, certaines notices sont plus détaillées dans la version intégrale accessible en ligne par la rubrique 'Autres instruments de recherche', voir contexte dans le Plan d’orientation général - Notaires de Paris, guides thématiques du Minutier).
    - BESSET (Sébastien) maçon § Désistement de promesse de mariage., 1er juillet 1641; MC/ET/IX/390
      contrat de mariage; Besset, Sébastien
    - BALLAGNY Michel marchand libraire § Bail à Michel BALLAGNY, 4 juillet 1641; MC/ET/IX/390
    - Contrat de mariage entre François Laigniel, compagnon plombier, demeurant rue des Gravilliers, et Anne Auger, majeure, demeurant en la maison et au service de M. Du Val, médecin du roi, rue des Haudriettes, près l'échelle du Temple., 7 juillet 1641; MC/ET/IX/390
      Parmi les signatures de témoins, figure celle de Robert Diriel, sculpteur, cousin maternel de la future, à cause de Marguerite Dupont, sa femme.
      Documents du Minutier central concernant les peintres, sculpteurs et graveurs au XVIIe siècle (1600-1650) [études I à X, 1955 actes], par Marie-Antoinette Fleury, tome I, Paris, S.E.V.P.E.N, 1969, p. 198 (instrument de recherche imprimé dématérialisé, certaines notices sont plus détaillées dans la version intégrale accessible en ligne par la rubrique 'Autres instruments de recherche', voir contexte dans le Plan d’orientation général - Notaires de Paris, guides thématiques du Minutier).
      contrat de mariage; Echelle-du-Temple (rue de l'); Gravilliers (rue des); Haudriettes (rue des); Auger, Anne; Diriel, Robert; Du Val, M.; Dupont, Marguerite; Laigniel, François; médecin; plombier; sculpteur
    - Contrat d'apprentissage pour cinq ans, au profit de Sébastien Drugeon, dit Fleurizet, âgé de vingt ans, fils de Jean Drugeon, tailleur d'habits à Brienon-l'Archevêque, (1) entre Jean Mabire, maître d'hôtel de M. Barreau, conseiller du roi et son aumônier ordinaire, demeurant rue Grenier-Saint-Lazare, et Jean Royer, maître peintre et bourgeois de Paris, demeurant rue de Poitou, moyennant 300 livres, dont 150 payées comptant., 9 juillet 1641 - 20 juillet 1641; MC/ET/IX/390
      L'apprenti sera logé, nourri, chauffé et éclairé aux frais du maître..
      A la suite:.
      - 1641, 20 juillet. - Désistement du contrat ci-dessus. Ledit Royer garde 20 livres pour ses frais et rend 130 livres audit Mabire..
      Compléments de description: (1) Brienon-l'Archevêque, arr. Joigny, Yonne.
      Documents du Minutier central concernant les peintres, sculpteurs et graveurs au XVIIe siècle (1600-1650) [études I à X, 1955 actes], par Marie-Antoinette Fleury, tome I, Paris, S.E.V.P.E.N, 1969, p. 629 (instrument de recherche imprimé dématérialisé, certaines notices sont plus détaillées dans la version intégrale accessible en ligne par la rubrique 'Autres instruments de recherche', voir contexte dans le Plan d’orientation général - Notaires de Paris, guides thématiques du Minutier).
      contrat d'apprentissage; renonciation; Brienon-sur-Armançon (Yonne); Grenier-Saint-Lazare (rue du); Poitou (rue de); Barreau (M.); Drugeon dit Fleurizet, Sébastien; Drugeon, Jean; Fleurizet, Sébastien; Mabire, Jean; Royer, Jean; prêtre; maître d'hôtel; peintre; tailleur d'habits
    - GELÉE Clanne veuve de Jacques Basbou § Bail, 23 juillet 1641; MC/ET/IX/390
    - SALLEAU (Jean) maître charpentier § Marché de Charpenterie, 1er août 1641; MC/ET/IX/390
      marché; Salleau, Jean
    - MOREAU (René) docteur régent de la faculté de médecine, professeur du Roi en lad. faculté § Vente, 7 août 1641; MC/ET/IX/390
      acte de vente; Moreau, René
    - CHARTIER (Jean) conseiller et médecin ordinaire de la maison du Roi § Rente, 12 août 1641; MC/ET/IX/390
      constitution de rente; Chartier, Jean
    - Contrat d'apprentissage pour cinq ans, au profit de Jean Marandel, (1) âgé de quatorze ans, entre Nicole Andrevas, veuve de Noël Marandel, vivandier, sa mère, et André Chuppain, maître enlumineur, bourgeois de Paris, les deux parties demeurant rue Guérin-Boisseau, sans débours de part ni d'autre., 22 août 1641; MC/ET/IX/390
      L'apprenti sera logé, nourri, chauffé et éclairé aux frais du maître.
      Compléments de description :(1) Qui ne sait ni écrire ni signer.
      Documents du Minutier central concernant les peintres, sculpteurs et graveurs au XVIIe siècle (1600-1650) [études I à X, 1955 actes], par Marie-Antoinette Fleury, tome I, Paris, S.E.V.P.E.N, 1969, p. 140 (instrument de recherche imprimé dématérialisé, certaines notices sont plus détaillées dans la version intégrale accessible en ligne par la rubrique 'Autres instruments de recherche', voir contexte dans le Plan d’orientation général - Notaires de Paris, guides thématiques du Minutier).
      contrat d'apprentissage; Guérin-Boisseau (rue); Andrevas, Nicole; Chuppin, André; Marandel (veuve); Marandel, Jean; Marandel, Noël; dessinateur
  - Minutes. 1641, septembre - 1641, décembre, septembre 1641 - décembre 1641; MC/ET/IX/391
    - MOLLET (Claude) le Jeune, dessinateur des jardins et parterres du Roi § Rente, 15 septembre 1641; MC/ET/IX/391
      Mollet, Claude
    - MEUSNIER (Anthoine), marchand hôtelier § Offres faites à son propriétaire pour obtenir une prolongation de bail., 24 septembre 1641; MC/ET/IX/391
      bail; Meusnier, Anthoine
    - DU FAY Commissaire général des poudres et salpêtres § Marché de salpêtre, 11 octobre 1641; MC/ET/IX/391
    - Mariage de Jacques Lemaire, secrétaire ordinaire de la Reine mère., 12 octobre 1641; MC/ET/IX/391
      contrat de mariage; Lemaire, Jacques
    - Formation de l'Assemblée des Honnêtes curieux., 17 octobre 1641; MC/ET/IX/391
      'Par devant les notaires et gardes notes du roy nostre sire en son Chastellet de Paris, soubzsignez, sont personnellement comparuz Jehan Delin, maistre et compositeur de musique à Paris, demeurant au faulxbourg Sainct-Germain, rue de Grenelle, Allain Floch, musicien, estudiant en Sorbonne à Paris, y demeurant rue Sainct-Jacques, chez le sieur Ruette relieur de livres, parroisse Sainct-Benoist, François Fleuret, musicien, demeurant à Paris, rue Sainct-Victor, en la maison de l'Image Sainct-Jehan, Denis Le Febvre, musicien, demeurant à Paris, rue Sainct-Jacques, en la maison du Croissant, parroisse Sainct-Benoist, Claude Legendre, musicien, demeurant à Paris, place Maubert, près le sieur Saulnier, notaire, chez ung tapissier, Guillaume Courier, joueur de violle, demeurant à Paris, culture Saincte-Catherine, chez le sieur Bontemps, tapissier, Gabriel Le Febvre, musicien, demeurant à Paris, rue de la Tacherye, à la Feuille de persy, chez le sieur Fouquet.
      Lesquelz ont recongneu et confessé et confessent avoir promis, se sont obligez et obligent à Messire Jacques de Champion, chevallier, seigneur de Chambonniere, gentilhomme ordinaire de la chambre du roy, demeurant à Paris, rue Greneta, en la maison du Chariot d'or, parroisse Sainct-Laurent, à ce present et acceptant, de se rendre et trouver ponctuellement à l'heure de midy deux fois la sepmaine, ès jours de mercredy et samedy pendant un an seullement, en la salle et lieu qu'il plaira audict sieur de Chambonniere en cette ville de Paris, pour, là, tous ensemble avecq aultres personnes qui s'y rencontreront faire concert de musique et soy tenir en ladicte salle et assemblée jusques à ce que ledict concert soit finy à chacune foys, sans pouvoir par lesdictz Delin, Floch et consors, ny l'un d'iceulx s'exempter dudict service et subjection ny quicter, ny distraire dudict concert que du consentement par escript dudict sieur de Chambonnieres ou qu'il n'ayt mis et receu au lieu de celuy qui vouldra sortir un autre homme en sa place, pour jouer et chanter sa partie, ou bien que pour ladicte sortie ledict sieur de Chambonniere en eust esté adverty trois moys auparavant.
      Plus, lesdictz Delin, Floch et consors seront tenuz et s'obligent audict sieur de Chambonnieres, toutesfoys et quantes qu'il les advertira d'aller et se trouver où il trouvera bon pour donner la musique hors ladicte salle par la ville, en autres jours que ceulx cy-dessus designez. Et, pour ce, il leur payera à chacun d'eulx, à ceulx qui s'y trouveront - quarante-cinq solz tournoiz - à chacune foys, sans diminution des appointements cy-après mentionnez.
      Cette presente promesse, convention et obligation ainsy faicte moyennant et à la charge que ledict sieur de Chambonnieres a promis et s'est obligé de donner et payer ausdictz Delin, Floch, Fleuret, Le Febvre, Legendre Courier et Gabriel Le Febvre, ce acceptans et à chacun d'eulx, la somme de cent cinquante livres tournoiz par an de gaiges et appointementz à quatre termes esgaulx de quartier en quartier, dont le premier commencera à courrir du premier jour que ledict concert se fera et donnera en public, sans pouvoir avoir ne pretendre autre chose synon lesdictz quarante-cinq solz au cas susdict.
      Car ainsy, a esté accordé entre les partyes, promettans etc, obligeans chacun en droit soy tous leurs biens, mesmes lesdictz Delin, Floch et consors leurs corps, renonceans etc.
      Faict et passé à Paris, en ladicte maison du Charriot, l'an mil six cens quarante-un le dix-septiesme jour d'octobre avant midy et ont les partyes signé, adverty du scel.
      Jacques CHAMPION DELIN A. FLOCH F. FLEURET Denis LE FEBVRE LEGENDRE Guillaume COURRIER Gabriel LE FEBVRE GUENICHOT (notaire) GAULTIER (notaire).
      Est comparue par devant les notaires Françoise Le Febvre, aagée de vingt ans, usante et joissante de ses droictz, demeurante à Paris, en la maison et avecq Genevieve Dumesnil, sa mere, veufve en premieres nopces de feu Thomas Vence, marchant de vins à Paris, et à present femme de François Marsault, bourgeois de Paris, scize cloistre et parroisse Sainct-Germain-l'Auxerrois, laquelle assistée par ladvis et du consentement de sadicte mere pour ces presentes et après lecture à elle faicte de poinct à autre par l'un desdictz notaires des conventions et promesse cy-dessus faictes et arrestées, s'est vollontairement ladicte fille obligée pendant un an et à envers ledict sieur Champion de se rendre audict concert aux temps et lieux moyennant le mesme prix et raison, charges, clauses et conditions contenues audict acord et conventions faictes pour raison dudict concert et de chanter et tenir sa partye au mieux qu'elle pourra, selon qu'il luy sera ordonné à la charge expresse que ladicte Françoise Le Febvre ne poura aller ne estre audict concert que sadicte mere ne soict avecq elle, à quoy ladicte (veufve) mere, en tant que faire le peult, s'oblige de satisfaire de sa part; promectant etc, obligeant etc, renonceant etc.
      Faict et passé à Paris, ès estudes des notaires soubzsignez l'an mil six cent quarante-ung le vingt-sixiesme dudict moys d'octobre après midy et ont signé:
      Françoise LE FEBVRE Geneviefve DUMENY GUENICHOT GAULTIER.
      'Et le trentiesme desdicts mois et an, après midy est comparue par devant lesdictz notaires Michelle Blanchet,(...) Faict et passé à Paris en l'estude de Gaultier, l'un des notaires soubzsignez ledict jour et an, et a ladicte Blanchet declaré ne scavoir signer, adverty du scel.
      HANOT GUENICHOT GAULTIER.
      'Et le vingt-ungniesme novembre audict an mil six cent quarante-un avant midy, est comparu par devant lesdictz notaires soubzsignez Jacques Potenot, maistre de musique à Paris, y demeurant rue de Grenelle, parroisse Sainct-Sulpice (...)- Faict et passé à Paris, en l'estude de Gaultier, l'un des notaires les an et jour derniers dictz et ont signé - le scel declaré -:
      J. POTENOT GUENICHOT GAULTIER
      Informations concernant le classement et la cotation du document:
      Voir une description plus complète de l'acte sur l'instrument de recherche imprimé en ligne (rubrique 'Autres instruments de recherche').
      Documents du Minutier central concernant l'histoire de la musique (1600-1650), par Madeleine Jurgens, tome I [études I à X, 1763 actes], Paris, Archives nationales, 1967, p. 435XVII (instrument de recherche imprimé dématérialisé, certaines notices sont plus détaillées dans la version intégrale accessible en ligne par la rubrique 'Autres instruments de recherche', voir contexte dans le Plan d’orientation général - Notaires de Paris, guides thématiques du Minutier).
    - Obligation de Jean Delin, maître compositeur de musique, de concert deux fois par semaine., 17 octobre 1641; MC/ET/IX/391
      obligation; compositeur de musique
    - COLBERT (Nicolas) payeur des rentes sur les Aides § Obligation, 26 octobre 1641; MC/ET/IX/391
      obligation; Colbert, Nicolas
    - Mariage de Claude Jordrin, entrepreneur de fortifications., 17 novembre 1641; MC/ET/IX/391
      contrat de mariage; Jordrin, Claude
    - Mariage de Louis Allart, marchand libraire., 17 novembre 1641; MC/ET/IX/391
      contrat de mariage; Allart, Louis